【裁判字號】    97,訴,2012
【裁判日期】    970818
【裁判案由】    毒品危害防制條例
【裁判全文】
臺灣臺中地方法院刑事判決              97年度訴字第2012號
公  訴  人  臺灣臺中地方法院檢察署檢察官
被      告  甲○○
上列被告因毒品危害防制條例案件，經檢察官提起公訴（97年度
毒偵字第1904號），被告已就被訴事實為有罪之陳述，本院裁定
適用簡式審判程序，判決如下：
    主    文
甲○○施用第一級毒品，處有期徒刑拾壹月，扣案之第一級毒品
海洛因貳包（合計淨重壹點柒壹公克、內含第一級毒品海洛因之
包裝袋貳個總重零點伍公克）沒收銷燬；又施用第二級毒品，處
有期徒刑玖月。應執行有期徒刑壹年陸月，扣案之第一級毒品海
洛因貳包（合計淨重壹點柒壹公克、內含第一級毒品海洛因之包
裝袋貳個總重零點伍公克）沒收銷燬。
    犯罪事實
一、甲○○前因施用毒品案件，經依本院裁定送觀察、勒戒後，
    認有繼續施用毒品之傾向，再依本院裁定送強制戒治，於民
    國97年1月18日強制戒治執行完畢釋放，由臺灣臺中地方法
    院檢察署檢察官以97年度戒毒偵字第28號為不起訴處分確定
    。詎甲○○仍不知悔改，於前開強制戒治執行完畢釋放後之
    5年內，復基於施用第一級毒品海洛因、第二級毒品甲基安
    非他命之犯意，於97年3月20日下午4時許，在臺中縣豐原市
    ○○里○○街177巷58號住處，以將海洛因摻入香菸之方式
    ，施用第一級毒品海洛因1次；另於同日下午4時20分許，在
    上開住處，以將甲基安非他命置於吸食器中，再引火燒烤吸
    食器，待甲基安非他命霧化成氣體後以吸入之方式，施用第
    二級毒品甲基安非他命1次。嗣於97年3月20日下午5時30分
    許，為警在臺中縣太平市○○路586號前查獲，並扣得第一
    級毒品海洛因2包（合計淨重1.71公克、內含第一級毒品海
    洛因之包裝袋2個總重0.5公克）。
二、案經臺中市警察局第三分局報告臺灣臺中地方法院檢察署檢
    察官偵查起訴。
    理    由
一、上開犯罪事實，業據被告甲○○於警詢、偵查及本院審理時
    坦承不諱，又其為警查獲後所採集之尿液送檢驗結果，呈嗎
    啡、甲基安非他命陽性反應，有中山醫學大學附設醫院檢驗
    科藥物檢測中心尿液檢驗報告1份在卷可憑，復有扣案之海
    洛因2包可資佐證。而扣案之白粉2包經送法務部調查局鑑驗
    結果，均含第一級毒品海洛因成分（合計淨重1.71公克、空
    包裝總重0.5公克），該局調科壹字第09723028330號濫用藥
    物實驗室鑑定書1份附卷可稽，足認被告之自白與事實相符
    ，應堪採信。再被告曾因施用毒品案件，經依本院裁定送觀
    察、勒戒後，認有繼續施用毒品之傾向，再依本院裁定送強
    制戒治，於97年1月18日強制戒治執行完畢釋放，由臺灣臺
    中地方法院檢察署檢察官以97年度戒毒偵字第28號為不起訴
    處分確定等情，有臺灣高等法院被告前案紀錄表1份附卷足
    憑。綜上所述，本件事證明確，被告於強制戒治執行完畢後
    ，5年內再施用海洛因之犯行，堪以認定。
二、查海洛因、甲基安非他命係分屬毒品危害防制條例第2條第2
    項第1款、第2款所列之第一、二級毒品，被告甲○○施用海
    洛因、甲基安非他命，核其所為係犯毒品危害防制條例第10
    條第1項、第2項施用第一、二級毒品罪。其因施用而持有海
    洛因、甲基安非他命之低度行為，為施用之高度行為所吸收
    ，均不另論罪。被告所犯之上開2罪，犯意各別，行為互殊
    ，應予分別論罪，合併處罰。爰審酌被告自81年間起多次違
    反麻醉藥品管理條例、毒品危害防制條例等案件，經法院分
    別判處有期徒刑並經觀察勒戒及強制戒治執行完畢，最近一
    次之有期徒刑執行係於92年2月12日獲准假釋出監，於92 年
    3月19日假釋期滿，未經撤銷假釋，以已執行論（不構成累
    犯），有臺灣高等法院被告前案紀錄表1份在卷可按，足認
    其素行不良，且經觀察、勒戒及強制戒治，仍未能自我克制
    以戒除毒癮，其施用毒品足以戕害自身健康，並生對於社會
    安全與公共秩序之潛在危害，惟念其犯罪後坦承犯行之態度
    ，及公訴檢察官具體求處施用第一級毒品海洛因部分有期徒
    刑11月、第二級毒品甲基安非他命部分有期徒刑9月等一切
    情狀，分別量處如主文所示之刑，並定其應執行之刑。又扣
    案之海洛因2包（合計淨重1.71公克）為第一級毒品，及內
    含第一級毒品海洛因之包裝袋2個，因沾有海洛因成分，且
    難以析離，故均應依毒品危害防制條例第18條第1項前段之
    規定，沒收銷燬之。
據上論斷，應依刑事訴訟法第273條之1第1項、第299條第1項前
段，毒品危害防制條例第10條第1項、第2項、第18條第1項前段
，刑法第11條、第51條第5款，判決如主文。
本案經檢察官乙○○到庭執行職務。
中    華    民    國    97    年    8     月    18    日
                  刑事第十六庭  法  官  楊文廣
上正本證明與原本無異。
如不服本判決，應於收送達後10日內向本院提出上訴書狀（應敘
述具體理由並附繕本）。上訴書狀如未敘述理由，應於上訴期間
屆滿後20日內補提理由書於本院。
                                書記官  葉泰濃
中    華    民    國    97    年    8     月    18    日
附錄本判決論罪科刑法條全文
毒品危害防制條例第10條：
施用第一級毒品者，處六月以上五年以下有期徒刑。
施用第二級毒品者，處三年以下有期徒刑。


司法院資訊處製作；財團法人民間司法改革基金會備份。
